臺灣臺中地方法院刑事附帶民事訴訟判決
111年度中交簡附民字第87號
原      告  林惠珠
被      告  謝宏凱
上列被告因過失傷害案件（111年度中交簡字第1296號），經原
告提起請求損害賠償之附帶民事訴訟，本院判決如下︰
    主    文
原告之訴及假執行之聲請均駁回。
    事    實
一、原告訴之聲明及陳述如附件刑事附帶民事訴訟起訴狀所載。
二、被告未為任何聲明或陳述，亦未提出任何書狀。　　
    理    由
一、按提起附帶民事訴訟，應於刑事訴訟起訴後第二審辯論終結
    前為之。但在第一審辯論終結後提起上訴前，不得提起；又
    法院認為原告之訴不合法者，應以判決駁回之，刑事訴訟法
    第488條、第502條第1項分別定有明文。又按在簡易程序，
    刑事簡易案件在法院繫屬中，其簡易程序猶在，自得隨時提
    起附帶民事訴訟；若案件業經判決而終結，已無繫屬，自無
    程序可資依附，無從提起附帶民事訴訟，須待提起上訴後，
    案件繫屬於第二審時，始有「訴訟」程序可資依附，始得再
    行提起附帶民事訴訟。進而言之，在刑事通常訴訟程序，第
    一審辯論終結後，案件尚未判決，其訴訟繫屬尚在，猶不得
    提起附帶民事訴訟，則舉輕以明重，在刑事簡易程序，案件
    既經判決而終結，其案件之繫屬已不存在，何來程序可資依
    附而得提起附帶民事訴訟？此與判決是否送達當事人而生效
    力之問題，並無關聯，自不得以判決尚未送達於當事人，而
    認為原告尚得提起附帶民事訴訟（臺灣高等法院暨所屬法院
    92年法律座談會刑事類提案第35號研討意見參照）。
二、查被告因過失傷害案件，經臺灣臺中地方檢察署檢察官以11
    0年度偵字第40886號向本院聲請以簡易判決處刑，再經本院
    於民國111年9月30日判決在案，有本院111年度中交簡字第1
    296號刑事簡易判決書附卷可稽。原告誤向臺灣臺中地方檢
    察署提出刑事附帶民事訴訟起訴狀，由該署檢察官將上開刑
    事附帶民事訴訟起訴狀函轉本院，經本院於111年10月4日收
    狀，此有該刑事附帶民事訴訟起訴狀、臺灣臺中地方檢察署
    111年10月4日中檢永秉（貴）110偵40886號字第1119109930
    號函暨該函上之本院收件戳印在卷足憑，則依上開說明，原
    告之訴為不合法，應予駁回。而原告之訴既經駁回，其假執
    行之聲請即失所附麗，應併予駁回。
三、本院所為上開程序性駁回判決，並無礙於原告另循民事訴訟
    途徑主張權利，是原告仍得依法另行提起民事訴訟，或於本
    件刑事案件合法上訴第二審後，再行向該第二審法院提起刑
    事附帶民事訴訟，併予敘明。
四、依刑事訴訟法第502條第1項，判決如主文。
中　　華　　民　　國　　111 　年　　10　　月　　18　　日
                  刑事第十六庭  法  官  洪瑞隆
以上正本證明與原本無異。
如不服本判決應於收受送達後20日內向本院提出上訴書狀，並應
敘述具體理由；其未敘述上訴理由者，應於上訴期間屆滿後20日
內向本院補提理由書（均須按他造當事人之人數附繕本）「切勿
逕送上級法院」。
　　　　                        書記官  許家齡
中　　華　　民　　國　　111 　年　　10　　月　　18　　日